臺灣彰化地方法院刑事判決　　　　　　　　　　　　九十一年度訴字第一一二號
　　公　訴　人　臺灣彰化地方法院檢察署檢察官
　　被　　　告　甲○○
右列被告因違反毒品危害防制條例案件，經檢察官提起公訴（九十一年度毒偵字第一
一三四、一四二八、一八一０號），本院判決如左：
    主      文
甲○○連續施用第一級毒品，處有期徒刑柒月。扣案之海洛因壹包（淨重零點壹公克
），沒收銷燬之；注射針筒壹支沒收。又連續施用第二級毒品，處有期徒刑肆月。主
刑部分應執行有期徒刑拾月。
    事      實
一、甲○○前因施用毒品案件，經觀察、勒戒後，認無繼續施用毒品之傾向，由臺灣
    彰化地方法院檢察署檢察官於民國九十年十二月十八日以九十年度毒偵字第四六
    二八號為不起訴處分確定。詎仍不知悔改，復基於施用第一級毒品之概括犯意，
    自九十一年五月二日起至同年七月十八日止，以將海洛因置於針筒內注射之方式
    ，在彰化縣二林鎮○○里○○路九之四號住處內，連續施用第一級毒品海洛因多
    次；又另基於施用第二級毒品之概括犯意，自九十一年五月三日起至同年七月十
    七日止，以將甲基安非他命置於玻璃管內，用火燒烤吸食煙氣之方式，在上開地
    點連續施用第二級毒品甲基安非他命多次。嗣分別於九十一年五月三日晚間九時
    四十分許，在彰化縣二林鎮○○里○○路○段三九三號前為警查獲，並當場扣得
    其所有之海洛因一包（淨重零點一公克）；及同年七月十九日下午四時四十分許
    ，在彰化縣二林鎮○○路泰興宮廁所內為警查獲，並當場扣得其所有供施用海洛
    因使用之注射針筒一支。甲○○經依本院九十一年度毒聲字第一六０九號裁定送
    勒戒處所觀察、勒戒後，認有繼續施用毒品之傾向。
二、案經彰化縣警察局溪湖分局報請臺灣彰化地方法院檢察署檢察官偵查及該署檢察
    官自動檢舉偵查起訴。
    理      由
一、右揭事實，業據被告甲○○於本院審理中坦承不諱，並有海洛因一包（淨重零點
    一公克）、及施用海洛因使用之注射針筒一支扣案可稽，復有法務部調查局鑑定
    通知書一紙足供參佐。且被告於前揭時地獲案後，經警採其尿液送驗結果，均呈
    嗎啡及甲基安非他命陽性反應，有彰化縣衛生局煙毒尿液檢驗成績書二紙在卷為
    憑。又被告前因施用毒品案件，經觀察、勒戒後，認無繼續施用毒品之傾向，由
    臺灣彰化地方法院檢察署檢察官於九十年十二月十八日以九十年度毒偵字第四六
    二八號為不起訴處分確定；復因本件施用第一、二級毒品案件，經依本院九十一
    年度毒聲字第一六０九號裁定送勒戒處所觀察、勒戒後，認有繼續施用毒品之傾
    向等情，有臺灣高等法院被告全國前案紀錄表、刑案資料查註紀錄表、不起訴處
    分書、臺灣彰化看守所九十一年八月一日彰所戒字第０九一０００一八七三號函
    檢附之有無繼續施用毒品傾向證明書及評估標準紀錄表各一份附卷可按。本案事
    證已臻明確，被告犯行洵堪認定。
二、查被告甲○○前因施用毒品案件，經觀察、勒戒，認無繼續施用毒品之傾向，由
    檢察官為不起訴處分後，復於五年內再度施用第一、二級毒品海洛因及甲基安非
    他命，且經評估結果認有繼續施用毒品之傾向，核其所為，係犯毒品危害防制條
    例第十條第一項、第二項之施用第一、二級毒品罪。被告為供自己施用之目的而
    持有上開毒品，其於施用前後持有海洛因及甲基安非他命之低度行為，應為施用
    之高度行為所吸收，不另論罪。又其多次施用第一、二級毒品犯行，均為時間緊
    接，方法相同，觸犯構成要件相同之罪名，顯係各基於概括犯意反覆為之，各依
    連續犯之規定論以一罪，並均依法加重其刑。至其所犯上開二罪間，犯意各別，
    行為互殊，應予分論併罰。爰審酌被告雖經前次觀察、勒戒，仍未能徹底戒除毒
    癮，深刻體認毒品危害己身健康之鉅，猶一再施用海洛因、甲基安非他命不輟，
    足徵其品行欠佳，而有施予監禁教化之必要，以促其重塑正確價值觀念，培養堅
    定之戒毒意志；惟被告於本院審理期間尚能坦承犯行，態度堪稱良好，且施用毒
    品固戕害個人健康至深，然就他人權益之侵害仍屬有限，及其犯罪目的、手段、
    僅具國小畢業學歷之智識程度等一切情狀，分別量處如主文所示之刑，並定其應
    執行之刑，以示懲儆。扣案之海洛因一包（淨重零點一公克）為毒品危害防制條
    例第二條第二項第一款所稱之第一級毒品，應依同條例第十八條第一項前段之規
    定，沒收銷燬之；而注射針筒一支則係供被告施用海洛因犯罪使用之物，且屬被
    告所有，業據其供承在卷，應依刑法第三十八條第一項第二款之規定，宣告沒收
    。
三、至臺灣彰化地方法院檢察署於本案言詞辯論終結後移送併辦部分（九十一年度毒
    偵字第二三四二號），因其所指被告於九十一年七月十七日施用第一級毒品海洛
    因之犯罪事實，業經公訴人於本案起訴書內詳予載明，被告並就此為充分辯論，
    復經本院審理裁判。縱卷內相關證據本院未及採酌，然此對於判決結果究屬不生
    影響，自毋庸退回原移送機關另為處理，併此敘明。
據上論斷，應依刑事訴訟法第二百九十九條第一項前段，毒品危害防制條例第十條第
一項、第二項、第十八條第一項前段，刑法第十一條前段、第五十六條、第五十一條
第五款、第三十八條第一項第二款，判決如主文。
本案經檢察官賴志盛到庭執行職務。
中    華    民    國    九十一      年      十      月      十七        日
                                臺灣彰化地方法院刑事第三庭
                                    法      官  高  文  崇
右正本證明與原本無異。
如不服本判決，應於判決送達後十日內向本院提出上訴狀( 須附繕本 )。
                                    法院書記官  謝  志  鑫
中    華    民    國    九十一      年      十      月    二十二        日
毒品危害防制條例第十條第一項、第二項
施用第一級毒品者，處六月以上五年以下有期徒刑。
施用第二級毒品者，處三年以下有期徒刑。
